【裁判字號】    91,訴,340
【裁判日期】    920331
【裁判案由】    偽造文書等
【裁判全文】
臺灣新竹地方法院刑事判決                          九十一年度訴字第三四號
    公  訴  人  臺灣新竹地方法院檢察署檢察官
    被      告  丁○○
    選任辯護人  楊隆源律師
右列被告因偽造文書等案件，經檢察官提起公訴（八十九年度偵字第二五九四號），
本院判決如左：
    主  文
丁○○連續行使偽造私文書，足以生損害於他人，處有期徒刑拾月。
扣案之「ＳＵＰＥＲ  ＣＲＯＳＳ  ＣＩＲＣＵＩＴ」遊戲光碟片乙片、遊戲光碟片
目錄共拾貳本、仿冒遊戲光碟片之包裝盒（含包裝封面）貳個、仿冒遊戲光碟片之包
裝封面共伍佰柒拾種、計壹仟伍佰肆拾張）及「太空戰士Ⅷ超強大字典」遊戲光碟
攻略手冊伍本，均沒收。
    事  實
一、丁○○係設在新竹縣竹北市○○里○鄰○○路四六四號「明星模型玩具店」之負
    責人，以從事玩具模型及電視遊戲光碟片等相關產品之零售為業，其明知某不詳
    姓名之成年男子所出售之遊戲光碟片，透過電視遊樂器執行，在電視畫面上，可
    顯現業經甲○○○電腦娛樂股份有限公司（下稱新力公司）向經濟部中央標準局
    （按：現已改制為智慧財產局）申請核准以第七一０四五四號註冊、享有指定使
    用於電腦及錄有電腦程式之光碟片、專用期間自民國八十五年三月十六日起至九
    十五年三月十五日止專用權之「ＰＳ設計圖」之商標圖樣及「ＬＩＣＥＮＳＥＤ
    ＢＹ  ＳＯＮＹ  ＣＯＭＰＵＴＥＲ  ＥＮＴＥＲＴＡＩＮＭＥＮＴ  ＩＮＣ（
    按：為「新力公司」所特許）」等字樣，及該名男子所出售、隨遊戲光碟片所附
    之包裝封面上，部分亦印有業經新力公司向經濟部中央標準局申請核准，分別以
    第八七三三九三號、第八七一五三七號註冊、各享有指定使用於各式紙筆、錄有
    電子遊戲軟體程式及電腦程式之光碟片等、專用期間分別自八十八年十一月一日
    起至九十八年十月三十一日止、八十八年十月十六日起至九十八年十月十五日止
    專用權之「ＸＩ  ｓａｉ及四方立體圖」、「ＴＨＥ  ＬＥＧＡＩＡ」之商標圖
    樣，以及該名男子所出售之「太空戰士Ⅷ超強大字典」遊戲光碟攻略手冊上，印
    有業經日商思奎爾股份有限公司（下稱思奎爾公司）向經濟部中央標準局申請核
    准以第0000000號註冊、享有指定使用於光碟等、專用期間自八十三年一
    月一日起至九十二年十二月三十一日止專用權之「ＦＩＮＡＬ  ＦＡＮＴＡＳＹ
    」商標圖樣，皆係意圖欺騙他人於同一商品使用相同於他人註冊商標之仿冒商品
    ，且其明知該名男子所出售之遊戲光碟片均係擅自重製新力公司於中華民國管轄
    區域內首次發行，依著作權法第四條第一款規定，受我國著作權法保護之外國人
    著作之仿冒商品，前述商標外之授權字樣，依習慣並為表示新力公司授權、出品
    、設計、發行或享有著作權用意證明之私文書，竟基於意圖營利及行使偽造私文
    書之概括犯意，未經新力公司及思奎爾公司之同意或授權，即自八十八年底起，
    在上述「明星模型玩具店」內，向該名男子，以不詳價格，購入數量不詳之使用
    前開註冊商標及擅自重製之仿冒遊戲光碟片重製物及隨遊戲光碟片附送之包裝封
    面（部分有前開註冊商標，部分則已將註冊商標除去）及攻略手冊後，丁○○復
    特別再將不同之前揭仿冒遊戲光碟片之包裝封面分別放入透明之光碟片空盒裡，
    加以編號，並將光碟空盒陳列在上述「明星模型玩具店」內中間之展示架上，另
    又以上開光碟空盒上所寫之編號，另製成與該編號相對應、由其命名之遊戲目錄
    二本，與直接以包裝封面及編號（未另命名）製成遊戲光碟目錄共十本、內容共
    二百四十一種，供前來該店之消費之不特定顧客選擇，待顧客選定後，再自隱密
    處拿出顧客所選定之仿冒遊戲光碟片實體，以每片新台幣（下同）七十或八十元
    不等之價格，出售予不特之顧客散布牟利，而連續行使各該偽造之私文書多次（
    侵害著作權部分未據告訴，詳如後述），均足生損害於新力公司，嗣於八十九年
    四月二十七日晚上七時十分許，為警持臺灣新竹地方法院檢察署檢察官所開立之
    搜索票，在上述「明星模型玩具店」內查獲，並扣得仿冒新力公司遊戲光碟片「
    ＳＵＰＥＲ  ＣＲＯＳＳ  ＣＩＲＣＵＩＴ」乙片、遊戲光碟片目錄共十二本（
    其中十本有含包裝封面，另二本則全為手寫之編號及對照名稱）、仿冒遊戲光碟
    片之包裝盒（含包裝封面）二個、仿冒遊戲光碟片之包裝封面三包（經整理共五
    百七十種、共一千五百四十三張）及仿冒思奎爾公司之遊戲光碟攻略手冊「太空
    戰士Ⅷ超強大字典」五本等物。
二、案經新力公司告訴及內政部警政署保安警察第二總隊第一大隊第四中隊報告臺灣
    新竹地方法院檢察署檢察官偵查起訴。
    理  由
一、訊據被告丁○○，固坦承警員確曾持搜索票在上開其所經營之「明星模型玩具店
    」內所扣得如事實欄所載之物，並坦認確實有賣遊戲光碟之攻略手冊，惟矢口否
    認有何右揭販賣仿冒遊戲光碟片之犯行，辯稱：我沒有販賣仿冒遊戲光碟片，被
    搜到的二片光碟片是我兒子去買來玩的，因為正版遊戲光碟片每片均上千元，我
    的成本沒有那麼高，所以我編目錄、擺空盒，目的是讓消費者選擇後，我再向正
    版廠商訂購，三日後再交給客人原版光碟片，而遊戲光碟攻略手冊是跟我外務買
    的，上面都印有出版社的名稱和地址，我不認為這樣是有侵害到商標權或著作權
    ，至於扣到的包裝封面紙是我在夜市搜集回來給我兒子陳泰勳算數學的計算紙云
    云；被告之辯謢人則為被告辯稱：扣案之光碟片並非新品，應非用以販賣，況被
    告縱使有出售上開光碟片，但被告並未透過遊戲主機及電視螢幕顯示告訴人之公
    司名稱及圖樣，僅係單純地交付光碟片給顧客，在交易過程中，光碟片內儲存之
    商標圖樣係隱而末見，客觀上自無告訴人商標之使用可言等語。惟：
（一）經查，右揭事實業據告訴人新力公司之代理人王怡今律師、趙珮怡、林金榮律
      師等人分別於偵查中及本院歷次調查、審理時指述綦詳，並有扣案之仿冒新力
      公司遊戲光碟片乙片、遊戲光碟片目錄（部分有含包裝封面）共十二本、仿冒
      遊戲光碟片之包裝盒（含包裝封面）二個、仿冒遊戲光碟片之包裝封面三包（
      經本院嗣後整理勘驗共五百七十種、共一千五百四十三張）及仿冒思奎爾公司
      之遊戲光碟攻略手冊「太空戰士Ⅷ超強大字典」五本等物扣案在卷可稽，復有
      查獲時在現場所拍攝之現場照片共十七幀（分別附於偵查卷第十三至十五頁、
      第一０四至一０八頁）可據。而「ＰＳ設計圖」之商標圖樣及「ＬＩＣＥＮ─
      ＳＥＤ  ＢＹ  ＳＯＮＹ  ＣＯＭＰＵＴＥＲ  ＥＮＴＥＲＴＡＩＮＭＥＮＴ
      ＩＮＣ（為新力公司所特許）」等字樣，為新力公司向經濟部中央標準局（現
      已改制為智慧財產局）申請核准以第七一０四五四號註冊、享有指定使用於電
      腦及錄有電腦程式之光碟片、專用期間自民國八十五年三月十六日起至九十五
      年三月十五日止專用權之商標；「ＸＩ  ｓａｉ及四方立體圖」、「ＴＨＥ
      ＬＥＧＡＩＡ」之商標圖樣亦為「新力公司」向經濟部中央標準局申請核准，
      分別以第八七三三九三號、第八七一五三七號註冊、各享有指定使用於各式紙
      筆、錄有電子遊戲軟體程式及電腦程式之光碟片等、專用期間分別自八十八年
      十一月一日起至九十八年十月三十一日止、八十八年十月十六日起至九十八年
      十月十五日止專用權之商標；「太空戰士Ⅷ超強大字典」則為「思奎爾公司」
      向經濟部中央標準局申請核准以第0000000號註冊、享有指定使用於光
      碟等、專用期間自八十三年一月一日起至九十二年十二月三十一日止專用權之
      「ＦＩＮＡＬ  ＦＡＮＴＡＳＹ」商標圖樣，分別有中華民國商標註冊證及照
      片等在卷可憑。
（二）次查，
    １．經檢察官於偵訊時當庭提示扣案之仿冒新力公司之「ＳＵＰＥＲ  ＣＲＯ─
        ＳＳ  ＣＩＲＣＵＩＴ」遊戲光碟片乙片予證人即被告之兒子陳泰勳辨認，
        證人陳泰勳證稱：這一片沒印象是我買的等語（參偵查卷第二十四頁、八十
        九年五月十七日訊問筆錄），已顯示被告辯稱該片扣案之仿冒遊戲光碟片係
        其兒子陳泰勳自己所買來玩的乙詞，已非實在。雖證人於本院訊問時改口證
        稱：這片是我買的，我是在夜市買的，因為原版的太貴了，我父親准我玩，
        我不知道為何這麼巧，上面貼的編號與我父親賣的相同等語（見本院卷第三
        十九頁、九十一年九月三日訊問筆錄）。衡情，一般人理當對於距離現在較
        近時所發生的事物記憶較為清楚，證人於本案被查獲（八十九年四月二十七
        日）二十天後之偵訊時，對於扣案光碟片從何而來之疑問表示不清楚、沒印
        象，為何能在被查獲近二年半後，突然對於光碟片從何而來能娓娓道來，顯
        然與常情不合，足認證人於偵查中之證述，應較為可採。
    ２．再經本院當庭勘驗扣案之上開「ＳＵＰＥＲ  ＣＲＯＳＳ  ＣＩＲＣＵＩＴ
        」遊戲光碟片乙片（含塑膠封套及其內所附之包裝紙），該光碟片本身為未
        印上平版或網版印刷之裸片，在塑膠封套上有黏貼「６７４」號標籤紙一枚
        ，包裝封面則為一賽車騎士騎乘一部機車之圖片，在圖片下方並有「ＳＵ─
        ＰＥＲ  ＣＲＯＳＳ  ＣＩＲＣＵＩＴ」字樣，業經本院當庭勘驗無訛，再
        當庭比對扣案之上開遊戲光碟片目錄，其中註明為「ＰＳ目錄」之錄色、手
        寫（即無包裝封面）之遊戲光碟片目錄中，編號「６７４」號係以手寫記載
        其名稱為「２０００越野機車賽」之中文遊戲名稱，有上開扣案之光碟目錄
        一本在卷可憑，被告亦不否認為其所編寫，二者互核兩者相符，此恐非純屬
        巧合，經偵、審中一再訊問被告何以二者會相符時，被告一概沈默不予回答
        ，其中應有玄機；再相比較扣案含塑膠封套及其內所附之包裝紙之上開扣案
        遊戲光碟，其包裝則與扣案之另十本目錄之內容物相同，均為市面上所販賣
        、二面皆可放置ＣＤ之ＣＤ存放套，一面放置如扣案之再經彩色印刷過、肉
        眼可見相較真品較為粗糙、與扣案之其他印刷封面雷同、和放置在光碟空殼
        內用以展示予客人相同之封面紙一張，另一面在目錄本中則均未放置東西，
        本案雖僅扣得一片放置在上開「ＳＵＰＥＲ  ＣＲＯＳＳ  ＣＩＲＣＵＩＴ
        」遊戲光碟塑膠封套中之遊戲光碟片，此極有可能係被告原本即均放置有光
        碟片，待客戶詢問時供取出撥放之樣品，故扣案之光碟始會在外觀上即可看
        出並非全新之商品，被告於查獲時雖然在目錄中均未有放置遊戲光碟片，然
        此並不能推翻上開「巧合」，顯見上開扣案、編號為「６７４」之「ＳＵ─
        ＰＥＲ  ＣＲＯＳＳ  ＣＩＲＣＵＩＴ」遊戲光碟片乙片（含塑膠封套及其
        內所附之包裝紙），應確為被告為供販賣所包裝擺設。
（三）復查，經傳訊證人即內政部警政署保安警察第二總隊第一大隊第四中隊隊員乙
      ○○，其於偵查中證稱：我在搜索前有到明星模型玩具店親自去查訪，因為店
      家都有提高警覺，所以我們先在外面觀察很久，這家店我記得是有二位小學生
      先進去，我們才尾隨進去，讓老闆以為我們是一起的，然後和小學生買了一樣
      的光碟片，一片是七十或八十元，我忘了，老闆是從櫃檯下面拿光碟片給我的
      等語（見偵查卷第五十八頁、八十九年七月十八日訊問筆錄），並有註明「經
      本中隊員警至該處（明星模型店）查訪，並入內購得ＰＳ電視遊樂器光碟壹片
      ，經告訴代理人查驗為仿品無誤─台灣國際專利法律事務所王怡今、查訪人隊
      員乙○○」之遊戲光碟片一片及店貌之照片二張附於臺灣新竹地方法院檢察署
      八十九年聲字第七五七號搜索票申請卷宗第四頁可稽，業經本院調閱後核對無
      誤，雖經本院傳訊證人乙○○其證稱：我是在搜索前的一、二個星期內去購買
      該片光碟的，當時是智慧財產局要求我們取締仿冒智慧財產權的Ｋ計劃，我們
      中隊屬於北部地區，我們要瞭解市場哪裡有販賣盜版光碟才會去執行這個取締
      勤務，買到後有會同告訴代理人（按：即告發代理人）確認是仿冒的，不過聲
      請搜索票買到的光碟因為當時沒有考量到要隨案移送，我們的贓物庫那陣子查
      獲很多盜版光碟，一時無法存放這樣龐大的數量，所以就放在中隊的地下室，
      後來颱風來襲，地下水湧出，因此流失，現在不見了等語（見本院卷第七十八
      頁正面至八十頁反面、九十一年十月二十九日訊問筆錄），雖然目前上開事先
      向被告購得用以聲請本件搜索票之仿冒光碟片已不存在，惟並不影響本案之搜
      索結果，被告事後藉詞辯稱其未販賣仿冒遊戲光碟片，顯不足採信。
（四）再查，扣案之遊戲光碟攻略手冊八本中，有名稱為「太空戰士Ⅷ超強大字典」
      之攻略手冊五本，經當庭勘驗確實均印有「ＦＩＮＡＬ  ＦＡＮＴＡＳＹ」之
      商標圖樣，雖被告辯稱其係向不知名的外務買的，並提出立書人為丙○○之保
      證書影本乙紙為憑，經本院多次傳喚證人丙○○，其到庭時亦否認有出示上開
      保證書予被告，並表示並不認識被告，顯見前開保證書當係被告臨訟取得；參
      諸被告所經營之「明星模型玩具店」，其營業項目固登記為：模型、玩具（電
      動玩具除外）零售，有營利事業登記證及新竹縣政府函各一份附於偵查卷第七
      、八頁可憑，然依上開「明星模型玩具店」之現場照片所示，該店內除在四三
      面牆壁上擺放有電腦軟體、玩具模型外，店內中央均擺放著用以展示業經編號
      、內有仿冒遊戲光碟片之包裝封面之光碟片空盒，數量非低，被告又始終無法
      提出店內之銷售帳冊等資料，客觀上顯見被告所經營之上開「明星模型玩具店
      」應係以販賣遊戲光碟片之收入為大宗，告訴代理人亦當庭表示新力公司從未
      提供過封面或空殼供展示，被告如有需要應向公司索取，而被告在整個審理過
      程中經多次要求亦均無法提出其所稱在客戶選定何種遊戲光碟後，其再向正版
      廠商訂購之訂貨單、發票收據等，被告是否曾向新力公司之在台代理商英特全
      股份有限公司訂過正版遊戲光碟，誠屬疑問，此亦可經告訴代理人向英特全股
      份有限公司查證確實沒有之結果可知。同理，市面上只要有在販賣新力公司之
      遊戲光碟之業者，均知道用以輔助玩樂新力公司產品之正版攻略手冊，在臺灣
      僅用尖端出版社出版，被告前開所辯顯係卸責之詞，實在無法令人置信。
（五）又查，在「明星模型玩具店」所扣得之仿冒遊戲光碟片之包裝封面三包（經本
      院整理、勘驗後共五百七十種），均為再經彩色印刷過、肉眼可見相較真品較
      為粗糙、與扣案之其他印刷封面雷同、和放置在光碟空殼內用以展示予客人之
      封面紙均屬同種類，其上或有在二側再留邊印上中文或英文之遊戲名稱字樣，
      經比對過大小，二側之字痕處恰巧為放置入塑膠空殼後之空殼側邊處，有經本
      院整理、勘驗過之印刷封面一冊在卷可憑，被告亦坦承係在其店內之玻璃展示
      櫃下方所扣得，雖被告辯稱係其在夜市搜集後供其子陳泰勳算數學時用的計算
      紙，然陳泰勳目前為大學四年級學生，而上開紙質為光面，面積又不大，是否
      適合供計算紙使用？證人陳泰勳平日亦少在店內，被告所辯顯係杜撰之詞，不
      值再駁。此外，復有上開仿冒遊戲光碟片一片、遊戲光碟片目錄共十二本、仿
      冒遊戲光碟片之包裝盒（含包裝封面）二個及遊戲光碟攻略手冊八本等扣案在
      卷可資為證，被告應確有在其店內經營販賣仿冒遊戲光碟。
    綜上所述，本件事證已臻明確，被告之犯行洵堪認定，應予依法論科。
二、
（一）按商標之使用係指為行銷之目的，將商標使用於商品或其包裝、容器、標帖、
      說明書價目表或其他類似物件上，而持有、陳列或散布，使用於同一商品或類
      似商品，若附加相同或近似於他人註冊商標圖樣於商品之包裝、容器、說明書
      、價目表上，應即受他人商標專用權效力所拘束，此為商標法第六條第一項所
      明定。又透過電磁作用，如以遊樂器、光碟機、電腦主機之操作為媒介，始於
      電視或電腦螢幕前出現商標圖樣者，其標示型態足資一般商品購買人認識其表
      彰商品之來源者，解釋上應認屬於商標法第六條第一項之所稱之其他類似物件
      之範疇。再刑法第二百二十條於八十六年十月八日始修訂「錄音、錄影或電磁
      記錄，藉機器或電腦之處理所顯示之聲音、影像或符號，足以為表示其用意之
      證明者，亦以文書論」，惟該次修正並非創新修定新犯罪類型之罪與刑，刑法
      未修訂前在電磁記錄或藉電腦處理所顯示之影像、符號而足為表示其用意者，
      本為刑法偽造文書罪章所處罰，此次增訂無非將構成要件做具體明確之規範以
      杜爭議，而與罪刑法定主義之法律不溯及既往之原則無涉，故在光碟片、電腦
      遊戲卡匣上為事實欄所載之授權文字之顯示，該等影像、符號自屬刑法上所稱
      之準文書，被告據以販賣行使，自為商標法與刑法偽造文書罪章所規範之禁止
      行為。再查，告訴人新力公司、思奎爾公司之商標係屬知名品牌，該商標非但
      經我國經濟部中央標準局註冊登記，應受我國商標法之保護，且係業界及消費
      者等相關大眾所共知之商標，被告明知所販入之光碟片、攻略手冊係仿冒商標
      之商品，足以使人與真品發生混淆，而該等仿冒光碟片透過電視遊樂器之執行
      ，在電視畫面上會出現上開公司所製造字樣商標圖樣，並顯示他人商品之表徵
      ，附件所示之光碟片並於外表包裝上顯示他人商品之表徵，足以表示其用意之
      證明，仍予販賣。
（二）核被告丁○○所為，係犯商標法第六十三條之明知為侵害他人商標專用權之商
      品而意圖販買而陳列罪、刑法第二百十六條、第二百十條、第二百二十條第二
      項之行使偽造準私文書罪。又被告丁○○先後多次明知為侵害他人商標專用權
      之商品而意圖販買而陳列與行使偽造準私文書之犯行，均時間緊接，所犯均係
      犯罪構成要件相同之罪名，顯係基於概括犯意反覆為之，為連續犯，均應依刑
      法第五十六條之規定論以一罪，並加重其刑；再，被告丁○○以一行為同時觸
      犯上開連續明知為侵害他人商標專用權之商品而意圖販買而陳列罪、連續行使
      偽造準私文書罪二罪，係以一行為觸犯數罪名，屬想像競合犯，應從情節較重
      之連續行使偽造準私文書罪二處斷。
（三）公訴人雖認被告丁○○之行為，亦同時觸犯著作權法第九十三條第三款、第八
      十七條第二款之明知為侵害著作權之物而散布之方法侵害他人之著作權罪，惟
      ：
    １．該罪係同法第一百條前段之規定係告訴乃論之罪，而告訴乃論之罪，應由告
        訴權人於知悉犯人之時起，於六個月內向偵查機關提出告訴，刑事訴訟法第
        二百三十七條第一項業已定明，在告訴權人未表示告訴之意圖時，法院自不
        得越俎代庖。
    ２．本案於偵查中因告發代理人一直未提出經新力公司授權、認證之委任狀，經
        檢察官於八十九年七月十八日第三次訊問時，訊以：「你有何意見？」時，
        告發代理人趙珮怡當庭表示：「西雅及思奎爾公司沒有委任我們提出告訴，
        新力經過認證的委任快到了，就著作權的部分我們沒有主張。」，此經本院
        播放庭訊錄音帶後勘驗無誤，有勘驗筆錄一份附於本院卷內第四十四頁可憑
        （按：偵查卷內記載為：『西雅及思奎爾公司沒有委任我們提出告訴，就著
        作權的部分我們沒有主張。』，見偵查卷第五十八頁反面），是以，有告訴
        權之新力公司之代理人即然未主張被告之行為有侵害新力公司的著作權，即
        新力公司既未提出合法之告訴，本院自無從審理，就公訴人起訴之此部分，
        本應依刑事訴訟法第三百零三條第三款規定諭知不受理，惟公訴意旨認此部
        分與前開有罪部分有想像競合犯之裁判上一罪關係，爰不另為不受理之諭知
        ，併此敘明。
（四）爰審酌被告丁○○為專門從事電視遊樂器相關產品之合法業者，為圖厚利，竟
      故意侵害他人之心血創作，嚴重侵害他人所享有之智慧財產權，並破壞我國保
      護智慧財產權之國際形象，且因被告之行為造成告發人之正版軟體賣不出去，
      實際上有不小之損害，更因被告所販賣之對象多數為中小學生，已據證人乙○
      ○證述在卷，更造成中小學生自小即對於智慧財產權之不予重視，對於政府呼
      籲尊重他人智慧財產權之觀念將更難推動等一切情狀，量處如主文所示之刑，
      以資警惕。
（五）扣案仿冒新力公司遊戲光碟片「ＳＵＰＥＲ  ＣＲＯＳＳ  ＣＩＲＣＵＩＴ」
      乙片、及仿冒思奎爾公司之遊戲光碟攻略手冊「太空戰士Ⅷ超強大字典」五本
      遊戲光碟片目錄共十二本（其中十本有含包裝封面，另二本則全為手寫之編號
      及對照名稱）、仿冒遊戲光碟片之包裝盒（含包裝封面）二個、仿冒遊戲光碟
      片之包裝封面三包（經整理共五百七十種、共一千五百四十三張）等物，均係
      被告所有，用以販賣、陳列之商品，均應依商標法第六十四條之規定宣告沒收
      。
三、據上論斷，應依刑事訴訟法第二百九十九條第一項前段，商標法第六十三條、第
    六十四條、刑法第十一條前段、第五十六條、第二百十六條、第二百十條、第二
    百二十條第二項、第五十五條，判決如主文。
本案經檢察官邱朝智到庭執行職務。
中      華      民      國    九十二    年      三      月    三十一    日
                                    臺灣新竹地方法院刑事第一庭
                                        法  官    遲中慧
右正本證明與原本無異。
如不服本判決，應於判決送達後十日內向本院提出上訴狀( 應附繕本 )，上訴於臺灣
高等法院。
                                        書記官    龔柏萃
中      華      民      國    九十二    年      三      月    三十一    日
附錄本案論罪科刑法條全文：
商標法第六十三條
明知為前條商品而販賣、意圖販賣而陳列、輸出或輸入者，處一年以下有期徒刑、拘
役或科或併科新臺幣五萬元以下罰金。
中華民國刑法第二百一十六條
 (行使偽造變造或登載不實之文書罪)
行使第二百十條至第二百十五條之文書者，依偽造、變造文書或登載不實事項或使登
載不實事項之規定處斷。
中華民國刑法第二百一十條
 (偽造變造私文書罪)
偽造、變造私文書，足以生損害於公眾或他人者，處五年以下有期徒刑。
中華民國刑法第二百二十條第二項
錄音、錄影或電磁紀錄，藉機器或電腦之處理所顯示之聲音、影像或符號，足以為表
示其用意之證明者，亦同。


司法院資訊處製作；財團法人民間司法改革基金會備份。
